臺灣苗栗地方法院刑事判決
110年度交易字第117號
公  訴  人  臺灣苗栗地方檢察署檢察官
被      告  林智文


                    （另案在法務部○○○○○○○○○○○執行中）
指定辯護人  本院公設辯護人蔡文亮
上列被告因公共危險案件，經檢察官提起公訴（110年度偵字第2
021號），嗣經當事人雙方合意且被告認罪，由檢察官聲請改依
協商程序而為判決，本院裁定由受命法官獨任進行協商程序，判
決如下：
    主  文
林智文吐氣所含酒精濃度達每公升零點二五毫克以上而駕駛動力
交通工具，累犯，處有期徒刑柒月。
    犯罪事實及理由
一、林智文於民國110年3月16日中午12時許起至下午2時許止，
    在其位於苗栗縣○○鎮○○街00巷0弄00號之住處內，飲用米酒1
    瓶後，仍基於酒後駕駛動力交通工具之犯意，於同日晚間11
    時25分許，自苗栗縣○○鎮○○路000○0號統一超商竹南和興門
    市，駕駛車牌號碼00-0000號自用小客車上路。嗣於110年3
    月16日晚間11時28分許，在苗栗縣竹南鎮和興路與和仁街交
    岔路口，為警攔檢盤查，並於同日晚間11時31分許，測得其
    吐氣所含酒精濃度為每公升1.19毫克，而查獲上情。案經苗
    栗縣警察局竹南分局報告臺灣苗栗地方檢察署檢察官偵查起
    訴。
二、本件證據部分，均引用檢察官起訴書之記載（如附件），另
    補充：「被告林智文於本院準備程序中之自白」（見本院卷
    第45至46頁）。
三、核被告所為，係犯刑法第185條之3第1項第1款吐氣所含酒精
    濃度達每公升0.25毫克以上而駕駛動力交通工具罪。被告前
    因①公共危險案件，經本院以108年度苗交簡字第1174號判決
    判處有期徒刑4月確定；因②公共危險案件，經本院以109年
    度苗交簡字第126號判決判處有期徒刑6月確定；上開2案件
    所示罪刑，經本院以109年度聲字第423號裁定定應執行有期
    徒刑8月確定，於109年7月1日易科罰金執行完畢等情，有臺
    灣高等法院被告前案紀錄表存卷足憑，則被告於受徒刑執行
    完畢後，5年以內故意再犯本件有期徒刑以上之罪，為累犯
    ，本院考量被告因前案執行完畢後，復再犯下本案犯行，前
    後案之犯罪類型及罪質均屬相同，依司法院釋字第775號解
    釋意旨，本於罪刑相當原則，裁量應依刑法第47條第1項規
    定加重其刑。
四、本件經檢察官與被告於審判外達成協商之合意且被告已認罪
    ，其合意內容為：被告願受科刑之範圍為有期徒刑7月。經
    查，上開協商合意並無刑事訴訟法第455條之4第1項所列情
    形之一，檢察官聲請改依協商程序而為判決，本院爰不經言
    詞辯論，於協商合意範圍內為協商判決。又協商程序係就「
    量刑」部分為協商，是司法院釋字第775號解釋關於累犯裁
    量是否加重最低本刑之意旨，自不影響本件協商之結果，附
    此敘明。
五、應適用之法條：刑事訴訟法第455條之2第1項、第455條之4
    第2項、第455條之8、第454條第2項，刑法第185條之3第1項
    第1款、第47條第1項，刑法施行法第1條之1第1項。
六、本判決除有刑事訴訟法第455條之4第1項第1款、第2款、第4
    款、第6款、第7款所定情形之一，或違反同條第2項規定者
    外，不得上訴。如有前述例外得上訴之情形，又不服本判決
    ，得自判決送達之日起20日內，向本院提出上訴書狀併附理
    由，上訴於第二審法院。
本案經檢察官彭郁清提起公訴，檢察官蕭慶賢到庭執行職務。
中　　華　　民　　國　　110 　年　　8 　　月　　10　　日
　　　　　　　　　刑事第二庭　法　官　高御庭
以上正本證明與原本無異。　　　　　　　　
中　　華　　民　　國　　110 　年　　8 　　月　　10　　日
　　　　　　　　　　　　　　　書記官　林怡芳
附錄本案論罪科刑法條全文：
中華民國刑法第185條之3
駕駛動力交通工具而有下列情形之一者，處2年以下有期徒刑，
得併科20萬元以下罰金：
一、吐氣所含酒精濃度達每公升零點二五毫克或血液中酒精濃度
    達百分之零點零五以上。
二、有前款以外之其他情事足認服用酒類或其他相類之物，致不
    能安全駕駛。
三、服用毒品、麻醉藥品或其他相類之物，致不能安全駕駛。
因而致人於死者，處3年以上10年以下有期徒刑；致重傷者，處1
年以上7年以下有期徒刑。
曾犯本條或陸海空軍刑法第54條之罪，經有罪判決確定或經緩起
訴處分確定，於五年內再犯第1項之罪因而致人於死者，處無期
徒刑或5年以上有期徒刑；致重傷者，處3年以上10年以下有期徒
刑。
附件
臺灣苗栗地方檢察署檢察官起訴書
                                     110年度偵字第2021號
　　被　　　告　林智文　男　43歲（民國00年0月0日生）
　　　　　　　　　　　　住苗栗縣○○鎮○○里00鄰○○街00
　　　　　　　　　　　　　巷0弄00號
　　　　　　　　　　　　國民身分證統一編號：Z000000000號
上列被告因公共危險案件，業經偵查終結，認應提起公訴，茲將
犯罪事實及證據並所犯法條分敘如下：
　　　　犯罪事實
一、林智文曾因酒後駕駛之公共危險案件，分別經臺灣苗栗地方
    法院判處有期徒刑4月、6月確定，嗣經合併定應執行有期徒
    刑為8月，於民國109年7月1日易科罰金執行完畢。詎其不知
    悔改，自110年3月16日12時許起至同日14時許止，在苗栗縣
    ○○鎮○○里00鄰○○街00巷0弄00號住處飲用米酒後，駕駛車牌
    號碼00-0000號自用小客車上路。嗣於同日23時28分許，途
    經同鎮和興路與和仁街交岔路口為警攔檢，並於同日23時31
    分許，測試其吐氣所含酒精濃度達每公升1.19毫克而查獲。
二、案經苗栗縣警察局竹南分局報告偵辦。
　　　　證據並所犯法條
一、證據清單及待證事實：
編號 證　據　清　單 待  　 證     事      實  ㈠ 被告林智文於警詢之供述及本署檢察官偵訊中之自白。 本案犯罪事實。  ㈡ 財團法人工業技術研究院呼氣酒精測試器檢定合格證書、酒精測定紀錄表、車輛詳細資料報表、公路監理電子閘門查詢單各1份及舉發違反道路交通管理事件通知單2份。 同上。  ㈢ 刑案資料查註紀錄表1份。 被告有如犯罪事實欄所載前科及係累犯之事實。 
二、核被告所為，係犯刑法第185條之3第1項第1款之公共危險罪
    嫌。又被告曾受有期徒刑之執行完畢，其於5年內故意再犯
    本件有期徒刑以上之罪，為累犯，請依刑法第47條第1項規
    定加重其刑。
三、依刑事訴訟法第251條第1項提起公訴。
　　此　致
臺灣苗栗地方法院
中　　華　　民　　國　　110 　年　　3  　 月　　30  　日
　　　　　　　　　　　　　　　檢察官　彭郁清
本件證明與原本無異。
中　　華　　民　　國　　110 　年　　4   　月　  12    日
　　　　　　　　　　　　　　　書記官　范芳瑜
所犯法條：　　
刑法第185條之3第1項第1款
駕駛動力交通工具而有下列情形之一者，處 2 年以下有期徒刑
，得併科 20 萬元以下罰金：
一、吐氣所含酒精濃度達每公升零點二五毫克或血液中酒精濃度
    達百分之零點零五以上。